# 关于长期股权投资转让处置的问题

提问人：我爱新视野 时间：2011-03-01 20:53:38
A公司想把对B公司的股权转让给C公司,我知道新准则没出来之前，招待企业会计制度时曾经有一份文件说的是股权投资处置完成的几个标准,新准则对此好像没有相关的规定， 2010 年的时候我只有一份股权转让协议和股东会决议,但没有收到全额款项（没有任何涉及到政府机关的批准,）我可以在 2010 年把投资处理掉吗?如果可以,请问依据是什么,如果不可以,依据又是什么呢?

回答人：chenyiwei
回复 藤椅 我爱新视野 的帖子请关注股权转让协议约定的股权转让生效条件，即在满足什么条件时，标的股权对应的股东权利和义务转移给受让方，即受让方何时开始具有标的企业的股东身份。

回答人：chenyiwei
回复 7 楼 我爱新视野 的帖子工商变更主要是对股东变更这一事实在法律上的登记确认，主要是用于对抗交易双方以外的第三人。在考虑股权转让损益的确认时点时，更主要的是考虑受让方何时开始有权行使表决权、利润分享权（例如自某一日开始的利润可由受让方享有）。 当然，如果合同约定不明确的，那就只能依据外部具有法定证明效力的证据，例如工商变更登记情况。